# 营业税金及附加是否可以分摊

提问人：苹果宝贝 007 时间：2017-06-08 21:32:30
请教陈版及各位大神：
企业提供服务，按年向客户收取服务费，分摊确认收入。收到款项当期计提缴纳了增值税及各项附加税
已经缴纳的附加税是否可以先确认为资产，和收入同期分摊计入损益？

回答人：chenyiwei
除非采用简易计税方法，否则现在实际缴纳的附加税费都与特定的单笔收入没有对应关系，此时建议在支付附加税费时直接计入“税金及附加”。